---
title: "TP1_stat"
output: word_document
date: "2023-09-06"
---

Tests non paramétriques (basés sur les rangs)

Ex1 : Soit X = (X1,X2,...,Xn) un ech iid issu d'une loi mère continue. 
Soit R le vecteur des rangs

1) Quelle  est la loi de R1 ?

P(R1=4)=1/5
P(R1=3 et R2=2)=1/20
P(R=(5,4,3,2,1))=1/5!=1/120

2) Quelle est la loi du couple (Ri,Rj) i et j fixés mais différents ?
Exposez la table des probas dans le cas n=5.

Equiprobable P(Ri=i et Rj=j)=1/20=1/(n(n-1))


3) Rappelez E(Ri), V(Ri), Cov(Ri,Rj)
```{r}
$$
  E(Ri) = \frac{n+1}{12} 
$$
```

E(Ri) = (n+1)/2
V(Ri) = (n²-1)/12
cov(Ri,Rj) = -((n+1)/12))
cor = 1/(n-1)

4) Simulation :
Générez 1000 réalisations des rangs R dans le cas n=5 -> estimations empiriques de E(R1), V(R1), Cov(R1,R2)



```{r}
rep<-1000
n<-5

RES<-matrix(NA,rep,n)


ntirage<-1000


for(k in 1:rep){
  RES[k,]<-sample(n)
  }
apply(RES,2,mean)
var(RES)
```
Ex2 : l'ech X est en fait constitué de 2 groupes 

{X1, ... , Xn1, Xn1 + 1, ......, Xn}
       n1                   n2
       
n1+n2 = n
n1 = 6, n2 = 8
W1 = somme des rangs du 1er grp
W2 = somme des rangs du 2e grp

(R1,.....,Rn1,Rn1 + 1,............,Rn2)
        W1                   W2
        
W = A * R

```{r}
rep<-1000
n<-5
Sigma<-matrix(NA,rep,n)

for(i in 1:n){
  for(j in 1:n){
    if(i==j){
      sigma[i,j]<-(n-1)
    }
    else{sigma[i,j]<-(-1)}
  }
}

sigma[i,j]
```
```{r}
n1<-6
n2<-8

A1<-c(rep(1,n1),rep(0,n2))
A2<-c(rep(0,n1),rep(1,n2))

A<-rbind(A1,A2)
sigma<-matrix(-1,n,n)

diag(sigma)<-rep(n-1,n)
sigma

A %*% sigma %*% t(A)
```

```{r}
A%*%sigma%*%t(A)
```
Ex3 : Simulation de la loi de W1 
Générer 1000 simulations de W
Tracer le barplot de la loi empirique de W1
Superposer la courbe (curve) de la loi normale N(E(W1),sqrt((n1n2(N+1))/12))
On fixe un des 2 echantillons
